臺灣高等法院高雄分院刑事判決　　　　　九十年度上易字第一八一一號
　　上　訴　人
　　即　被　告　戴拉米克國際有限公司
　　兼右一人
　　代　表　人　甲○○
　　上　訴　人
　　即　被　告　丙○○
　　　　　　　　乙○○
右上訴人因違反就業服務法等案件，不服臺灣高雄地方法院九十年度易字第二八八八
號中華民國九十年九月十二日第一審判決（起訴案號：臺灣高雄地方法院檢察署九十
年度偵字第六六四四號），提起上訴，本院判決如左：
      主      文
原判決關於違反就業服務法部分撤銷。
戴拉米克國際有限公司、甲○○、丙○○、乙○○違反就業服務法部分免訴。
其他上訴駁回。
      事      實
一、乙○○未經許可非法僱用印尼籍ＥＵＩＳ  ＨＥＮＤＲＡＷＡＴＩ外勞，在其高
    雄市三民區○○○路四二０巷一０一號一樓住處，從事打掃、清潔、洗衣、整理
    庭院等工作（違反就業服務法部分後述），而於民國（下同）八十九年十二月廿
    五日在其住處，因責怪該外勞工作能力欠佳，不合其意，乃基於普通傷害之犯意
    ，徒手毆打該外勞，致該外勞受有「左臉腫脹三×二公分、右上臂瘀腫一×一公
    分及三×三公分、左肘紅腫五×五公分」等傷害。嗣於八十九年十二月廿五日晚
    上，該外勞不堪忍受，逃離上址，而報警查獲。
二、案由ＥＵＩＳ  ＨＥＮＤＲＡＷＡＴＩ訴經高雄市政府警察局移送臺灣高雄地方
    法院檢察署檢察官偵查起訴。
      理      由
一、訊據上訴人即被告乙○○否認有前開犯行，辯稱：伊係幫友人丙○○，將住處之
    房間借予丙○○丈夫居住，以便利丙○○之夫到榮總看病，該印尼外勞是先去打
    掃房間，伊並無打該外勞，且伊於八十九年十二月廿二日起至同年月廿四日，往
    南投東埔遊玩，不可能打外勞云云。
二、惟查，
  (一)該印尼籍外勞，原係受僱丙○○，而於八十九年十二月十二日由仲介甲○○將之
    帶至被告住處，為被告打掃庭院、洗車、洗衣服等工作，被告因責怪該外勞未打
    掃乾淨，或對該外勞工作不滿意，而於八十九年十二月廿五日，出手毆打該外勞
    成傷等事實，已據該外勞於警訊時指訴綦詳，並有該外勞受有上開傷害之診斷證
    明書附卷可稽。該印尼籍外勞，純為受僱工作賺取金錢，與被告素無嫌隙，如非
    受被告毆打，要無造事實指控雇主之理，其指訴堪信為真實可採。
  (二)同案被告甲○○、丙○○雖均附和被告之說詞，謂該外勞係受丙○○僱用，因丙○○之夫欲在榮總看病，欲借住被告處，先將該外勞送至被告住處打掃云云。該
    印尼外勞係在被告住處打掃一、二樓、洗車、洗衣服、整理庭院等工作，顯係由
    丙○○僱用再轉受僱於被告甚明。是甲○○、丙○○之上開供述，應係為已避嫌
    之詞，尚難採信。
  (三)綜上所，被告乙○○傷害印尼籍外勞之事證明確，被告所辯，顯係卸責之詞，
    殊無足採，其犯行洵堪認定。
三、查被告乙○○傷害人之身體，核其所為，係犯刑法第二百七十七條第一項之傷害
    罪。原審依上開事證，審酌被告乙○○僅因該外勞工作不合其意，竟萌傷害之動
    機、傷害之手段、造成傷害之程度，犯罪後已與該外勞成立和解，有聲明書（未
    據撤回告訴）在卷可按，及犯後未坦承犯行等一切情狀，引用刑法第二百七十七
    條第一項、第四十一條第一項、罰金罰鍰提高標準條例第一條前段、第二條，論
    處拘役貳拾日，如易科罰金以佰元折算壹日，並明公訴意旨認被告自八十九
    年十二月十三日起至同年廿五日止，有連續傷害該外勞犯行，尚無積極證據足資
    證明，因公訴意旨認與前開論罪部分，有連續犯之關係，故不另為無罪之諭知，
    其認事用法及量刑，均無不合，應予維持。被告乙○○上訴意旨執前詞指摘原判
    決此部分不當，為無理由，應予駁回。
四、公訴意旨另以：被告甲○○係被告戴拉米克國際有限公司負責人，經主管機關許
    可得仲介外勞至國內工作，八十九年五月間，被告丙○○向主管機關申請印尼籍
    外勞ＥＵＩＳ  ＨＥＮＤＲＡＷＡＴＩ來台至高雄縣大寮鄉○○路四十八之十六
    號任監護工作，並由戴拉米克國際有限公司負責引進，詎該外勞在上址工作不久
    ，丙○○竟與甲○○、乙○○二人商得同意，共同基於犯意聯絡，於同年十二月
    十二日，由甲○○至上址，將該外勞以車輛載至乙○○之高雄市三民區○○○路
    四二０巷一０一號一樓，任打掃、清潔、洗衣、整理庭院等工作，由乙○○監督
    ；因認被告甲○○、丙○○、乙○○共犯就業服務法第五十八條第一項前段之罪
    嫌，被告戴拉米克國際有限公司犯同法條第二項之罪嫌等情。經查：
  (一)就業服務法於九十一年一月廿一日修正公布施行，於同年月廿三日生效。修正前
    之就業服務法第五十八條第一項、第二項，經修正為第六十三條第一項、第二項
    。修正後之第六十三條第一項及第二項，就違反聘僱未經許可或他人所申請聘僱
    之外國人之規定，初犯者處新台幣十五萬元以上七十五萬元以下罰鍰，五年內再
    違反者，處三年以下有期徒刑、拘役或科或併科新台幣一百二十萬元以下罰金，
    法人之代表人因執行業務違反上開規定者，對該法人亦科處前項之罰鍰或罰金。
    被告等行為後法律有變更，而變更後對初犯之規定，已廢止其刑罰，有利於被告
    等，依刑法第二條第一項前段規定，自應適用修正後之裁判時法為裁判。
  (二)被告等在本案行為之前，均無違反就業服務法之前科，此有臺灣高等法院被告全
    國前案紀錄表及臺灣高雄地方法院檢察署刑案資料查註紀錄表附卷可考。是被告
    等本件之違反就業服務法，係屬初犯，依修正後之上開規定，應處罰鍰，已廢止
    其刑罰，自不能令負刑責，應依刑事訴訟法第三百零二條第四款規定諭知免訴之
    判決。
  (三)原審就被告等違反就業服務法部分，未及適用修正後有利被告等之規定，論處被
    告等罪刑，尚有未洽。被告等上訴意旨否認犯罪，指摘原判決此部分不當，為有
    理由，自應由本院將原判決此部分撤銷，諭知免訴之判決，爰不經言詞辯論為之
    。
據上論斷，應依刑事訴訟法第三百六十八條、第三百六十九條第一項前段、第三百六
十四條、第三百零七條、第三百零二條第四款，判決如主文。
本案經檢察官陳新慶到庭執行職務。
中    華    民    國     九十一     年       四       月      十六      日
                              臺灣高等法院高雄分院刑事第五庭
                                  審判長法官  吳水木
                                        法官  趙文淵
                                        法官  洪慶鐘
右正本證明與原本無異。
不得上訴。
                                      書記官  彭筱瑗
中    華    民    國     九十一     年       四       月      十七      日
附錄：本判決論罪科刑法條：
刑法第二百七十七條第一項：
傷害人之身體或健康者，處三年以下有期徒刑，拘役或一千元以下罰金。
                                                                        Ｋ
